臺灣板橋地方法院刑事判決　　　　　　　　　　　　　　九十年度訴字第七○三號
　　公　訴　人　臺灣板橋地方法院檢察署檢察官
　　被　　　告　甲○○
右列被告因毒品危害防制條例案件，經檢察官提起公訴（九十年度毒偵緝字第一四八
號），及併案部分（九十年度毒偵字第一五○二號、九十年度毒偵字第三二一五號）
，本院判決如左：
    主  文
甲○○連續施用第一級毒品，累犯，處有期徒刑捌月，扣案如附表所示之物沒收；又
施用第二級毒品，累犯，處有期徒刑參月；應執行有期徒刑拾月，扣案如附表所示之
物沒收。
    事  實
一、甲○○有多次違反肅清煙毒條例前科，其曾於民國八十四年間因犯肅清煙毒條例
    累犯，經臺灣士林地方法院判處有期徒刑三年六月確定，執行至八十七年六月十
    八日假釋出監，八十七年十二月十二日因縮刑假釋期滿而執行完畢。詎甲○○不
    知悔改，又因施用毒品案件，經臺灣士林地方法院以八十八年度毒聲字第二六五
    八號裁定送觀察、勒戒後，認無繼續施用毒品之傾向，經臺灣士林地方法院檢察
    署以八十九年度毒偵緝字第一一二號不起訴處分確定。甲○○於前開不起訴處分
    確定後五年以內，復基於施用第一級毒品之概括犯意，連續自八十九年五、六月
    間之某日起，至九十年十二月間之某日止，多次在臺北市○○○路朋友住處、雲
    林縣某處廟宇之廁所內，及其他不詳處所，以針筒注射之方式，施用第一級毒品
    海洛因。甲○○並基於施用第二級毒品之犯意，於八十九年七月三十日為警採集
    尿液前九十六小時之某時，在不詳地點施用第二級毒品安非他命。嗣先後為警於
    八十九年七月三十日一時四十分許，在臺北縣三重市○○○路一六一巷五十號三
    樓一○三室查獲，扣得摻有海洛因之香煙一支、海洛因（毛重○點二公克）及安
    非他命吸食器一組；九十年三月二十二日十九時三十分許，在臺北縣三重市○○
    路○段一六二巷八號四樓頂，查獲海洛因一包（驗餘淨重零點一六公克）、注射
    針筒二支、分裝袋三十五個等物；九十年八月四日二十三時許，在臺北縣三重市
    ○○○路一六一巷五十號六○一室，查獲海洛因一包（驗餘淨重零點二五公克）
    。
二、案經桃園縣政府警察局龜山分局、臺北縣政府警察局三重分局、臺北市政府警察
    局大安分局報請臺灣板橋地方法院檢察署檢察官偵查起訴，及併案審理。
    理  由
一、訊據被告甲○○固坦承於前開期間內連續施用海洛因之犯行，惟矢口否認有施用
    安非他命云云。經查：被告於八十九年七月三十日為警查獲，扣得摻有海洛因之
    香煙一支、海洛因（毛重○點二公克）及安非他命吸食器一組，被告雖否認扣案
    物為其所有，惟同日經警採尿送驗，其尿液有甲基安非他命陽性、及嗎啡陽性之
    反應，此有桃園縣政府衛生局不法藥物尿液檢定書一紙在卷為據，足徵被告所辯
    未施用安非他命云云，係飾卸之詞，並不足採。又被告於九十年三月二十二日十
    九時三十分許，在臺北縣三重市○○路○段一六二巷八號四樓頂為警查獲海洛因
    一包（驗餘淨重零點一六公克）、注射針筒二支、分裝袋三十五個等物，同日採
    尿送驗結果，呈嗎啡陽性反應，有臺北市立療養院煙毒尿液煙毒檢驗報告書一紙
    在卷為憑；九十年八月四日二十三時許，被告又在臺北縣三重市○○○路一六一
    巷五十號六○一室，為警查獲海洛因一包（驗餘淨重零點二五公克），採尿送驗
    結果，亦呈嗎啡陽性反應，有昭信科技股份有限公司濫用藥物陽性檢體檢驗報告
    一紙在卷可稽；查扣之海洛因亦經送驗無訛，有法務部調查局鑑定通知書二紙在
    卷可稽。又被告曾因施用毒品，經臺灣士林地方法院以八十八年度毒聲字第二六
    五八號裁定送觀察、勒戒後，認無繼續施用毒品之傾向，經臺灣士林地方法院檢
    察署以八十九年度毒偵緝字第一一二號不起訴處分確定，有不起訴處分書、臺灣
    高等法院檢察署刑案紀錄簡覆表等在卷為據，綜上事證明確，被告犯行堪以認定
    ，應依法論處。
二、按海洛因、安非他命分別為毒品危害防制條例第二條第二項第一款、第二款明定
    之第一、二級毒品，核被告施用之行為，分別係犯同法第十條第一項之施用第一
    級毒品罪及同法第二項之施用第二級毒品罪；被告持有海洛因、安非他命後進而
    施用，其持有之低度行為應為施用之高度行為所吸收，不另論罪。被告先後多次
    施用第一級毒品犯行，時間緊接，犯罪構成要件相同，顯係基於概括犯意反覆實
    施，應依連續犯之規定論以一罪並加重其刑。被告所犯連續施用第一級毒品及施
    用第二級毒品犯行間，犯意各別，行為互殊，應分論併罰。又被告曾於八十四年
    間因犯肅清煙毒條例累犯，經臺灣士林地方法院判處有期徒刑三年六月確定，執
    行至八十七年六月十八日假釋出監，八十七年十二月十二日因縮刑假釋期滿而執
    行完畢，有臺灣高等法院檢察署刑案紀錄簡覆表在卷為據，其於有期徒刑執行完
    畢後之五年內，再犯有期徒刑以上之本罪，為累犯，應依法加重其刑，就連續施
    用第一級毒品罪，應依法遞加重其刑。爰審酌被告有多次肅清煙毒條例受刑之科
    處及執行之紀錄，其於八十九年底至九十年中懷孕期內，仍不改施用海洛因惡習
    ，足見其施用毒品之積習難返；且其曾因施用毒品經觀察勒戒後，獲不起訴處分
    之寬典，竟仍施用海洛因、安非他命，顯見其不知悔悟而漠視法令之禁制，再衡
    以犯罪動機、目的、所生危害，及其犯後能坦承施用第一級毒品犯行等一切情狀
    ，量處如主文所示之刑，並定執行刑，資為懲儆。扣案如附表所示之物，為毒品
    危害防制條例列管之毒品，不問屬犯人與否，應依法宣告沒收。至於八十九年七
    月三十日扣案之安非他命吸食器一組，為綽號「阿財」所有，業據被告及在場人
    徐朝臣供屬一致；九十年三月二十二日扣案之注射針筒二支，係被告男友明義之
    友人所有，分裝袋三十五個，雖屬被告所有，但非供其施用毒品所有，均據被告
    供述甚明，是均不宣告沒收。
三、移送併辦部分（臺灣板橋地方法院檢察署九十年度毒偵字第一五○二號、九十年
    度毒偵字第三二一五號），與本案公訴人起訴部分，同係被告基於概括之犯意連
    續所犯，核屬裁判上一罪之連續犯關係，業據論述如前，併案部份既為起訴效力
    所及，本院自得併予論罪科刑，附此敘明。
據上論斷，應依刑事訴訟法第二百九十九條第一項前段，毒品危害防制條例第十條第
一項、第二項、第十八條第一項前段、第二十條第三項，刑法第十一條前段、第五十
六條、第四十七條、第五十一條第五款，判決如主文。
本案經檢察官伍逸康到庭執行職務。
中      華      民      國    九十一    年      二      月     二十     日
                                  臺灣板橋地方法院刑事第六庭
                                          法  官  林漢強
右正本證明與原本無異。
如不服本判決，應於判決送達後十日內，向本院提出上訴狀。
                                          書記官  黃大千
中      華      民      國    九十一    年      二      月     二十     日
附錄本件論罪科刑所用法條全文
毒品危害防制條例第十條
施用第一級毒品者，處六月以上五年以下有期徒刑。
施用第二級毒品者，處三年以下有期徒刑。
九十年度訴字第七○三號判決附表
┌──┬───────┬───────────┬────────────┐
│編號│查 扣 時 間   │地                  點│查扣應沒收之物          │
├──┼───────┼───────────┼────────────┤
│一  │八十九年七月三│臺北縣三重市○○○路一│第一級毒品海洛因一包（毛│
│    │十日一時四十分│六一巷五十號三樓一○三│零點二公克）、海洛因煙一│
│    │許            │室                    │支                      │
├──┼───────┼───────────┼────────────┤
│二  │九十年三月二十│臺北縣三重市○○路○段│第一級毒品海洛因一包（驗│
│    │二日十九時三十│一六二巷八號四樓頂樓  │餘淨重零點一六公克）    │
│    │分許          │                      │                        │
├──┼───────┼───────────┼────────────┤
│三  │九十年八月四日│臺北縣三重市○○○路一│第一級毒品海洛因一包（驗│
│    │日二十三時 許 │六一巷五十號六○一室  │餘淨重零點二五公克）    │
└──┴───────┴───────────┴────────────┘
